【裁判字號】    99,小上,153
【裁判日期】    991206
【裁判案由】    損害賠償
【裁判全文】
臺灣臺北地方法院民事判決             99年度小上字第153號
上  訴  人  羅瑩施
被上訴人    余佳勵
上列當事人間損害賠償事件，上訴人對於中華民國99年9月15日
本院臺北簡易庭99年度北小字第2197號第一審小額民事判決，提
起上訴，本院判決如下：
    主  文
上訴駁回。
第二審訴訟費用新台幣壹仟伍佰元由上訴人負擔。
    理  由
一、按對於小額程序之第一審裁判之上訴，非以其違背法令為理
    由，不得為之；又提起上訴，上訴狀內應記載上訴理由，表
    明原判決所違背之法令及其具體內容，暨依訴訟資料合於該
    違背法令之具體事實，民事訴訟法第436條之24第2項、第43
    6條之25分別定有明文。且所謂違背法令，依同法第436條之
    32第2項準用第468條、及第469條第1款至第5款規定，即依
    同法第468條規定，判決不適用法規或適用不當者，為違背
    法令；依同法第469條規定，判決有該條所列第1款至第5款
    情形之一者，為當然違背法令。是當事人提起上訴，如以同
    法第469條所列第1至5款為理由時，其上訴狀或理由書應表
    明該判決有合於各該條款規定情形之具體內容，及係依何訴
    訟資料合於該違背法令之具體事實。如依同法第468條規定
    ，以原判決有不適用法規或適用法規不當為理由時，其上訴
    狀或理由書應表明該判決所違背之法令條項，或有關判例、
    解釋字號，或成文法以外之習慣或法理等及其具體內容，暨
    係依何訴訟資料合於該違背法令之具體事實。上訴狀或理由
    書如未依上述方式表明，或其所表明者顯與上開法條規定不
    合時，即難認為已合法表明上訴理由，其上訴自非合法，最
    高法院71年台上字第314號著有判例可資參照。
二、本件上訴意旨略以：上訴人查證之新事證為兩造所使用之管
    線係共用，被上訴人房屋因漏水所致損害，被上訴人與有過
    失，應依民法第217條規定，與上訴人共同分擔，又依民法
    第213條至第216條規定，損害賠償之方法以回復原狀為原則
    ，金錢賠償為例外，上訴人於庭上自認願將被上訴人房屋2
    樓損害部分回復原狀，非金錢賠償，前上訴人委請水電技工
    前往修繕，被上訴人竟要求其一二樓外牆須一併修復，並符
    合其修復標準，有違誠信原則，且被上訴人委請臺北市土木
    技師公會鑑定，餘款未繳致該公會未能出具鑑定書，以鑑定
    應由兩造何方負責，被上訴人未就其2樓房屋漏水之利己事
    實舉證，自難論斷被上訴人2樓房屋漏水係可歸責於上訴人
    ，是被上訴人主張即屬無據等語，並聲明：（一）原判決廢
    棄。（二）上廢棄部分，就原判決上訴人應給付被上訴人新
    臺幣29033元及利息，因被上訴人與有過失，且被上訴人無
    法舉證，被上訴人房屋二樓回復原狀部分，請被上訴人自理
    。
三、本件上訴人提起上訴，指摘原審判決未適用民法第217條減
    輕上訴人賠償金額，及適用第213條至第216條規定不當等情
    ，應已符合民事訴訟法第436條之24第2項之規定，其提起上
    訴即屬合法，合先敘明。
四、經查：
（一）按當事人於第二審程序不得提出新攻擊或防禦方法。但因
      原法院違背法令致未能提出者，不在此限，民事訴訟法第
      436條之28定有明文。是小額訴訟程序，為求程序進行之
      簡速，得據為判決基礎之訴訟資料，以第一審程序提出者
      為限。本件上訴人上訴理由雖以新事證為兩造所使用管線
      係共用，應共同負擔被上訴人房屋漏水之損害云云，惟經
      本院調閱原審卷宗查閱，並無原法院因違背法令致當事人
      無以提出攻擊防禦方法之情，則上訴人迄至第二審始提出
      此部分抗辯，核屬新攻擊防禦方法之提出，與民事訴訟法
      第436條之28前段規定有違，不應准許。
（二）又按當事人主張之事實，經他造於準備書狀內或言詞辯論
      時或在受命法官、受託法官前自認者，無庸舉證，民事訴
      訟法第279條第1項定有明文。當事人於訴訟上所為之自認
      ，於辯論主義所行之範圍內，該事實無庸舉證，即有拘束
      當事人及法院之效力，法院應認其自認之事實為真，以之
      為裁判之基礎。上訴人雖稱伊於原審自認者係回復原狀，
      並非金錢賠償，且被上訴人就其有利事實未舉證云云，惟
      查，上訴人於原審既同意修復被上訴人房屋內部因漏水毀
      損部分（原審卷第67頁反面、第90頁、第100頁），復於
      原審99年9月1日言詞辯論期日陳稱：對修裡面部分伊沒有
      意見，但外牆無法接受，對於對造所提估價單4萬多元，
      如果扣除外牆部分就合理，伊可以接受等語（原審卷第
      100 頁），堪認上訴人對於被上訴人主張房屋內部因漏水
      而致損害暨修復房屋內部項目及金額為自認，揆諸前揭說
      明，被上訴人自無庸就此再為舉證，而原審以上訴人於99
      年9 月1日言詞辯論期日就修繕金額之自認（即估價單扣
      除外牆部分之金額）為裁判基礎，而判決上訴人應以金額
      賠償損害，尚無何違背法令之情。
（三）綜上所述，原審判決並無上訴人所指違背法令情事，上訴
      人提起上訴，指摘原審判決不當，求予廢棄改判，依其上
      訴意旨，足認其上訴為顯無理由，爰不經言詞辯論程序，
      逕以判決駁回之。
五、本件第二審訴訟費用，確定為如主文第2項所示金額。
六、據上論結，本件上訴為無理由。爰依民事訴訟法第436條之
    32第1項、第2項、第449條第1項、第436條之29第2款、第
    436 條之19第1項、第78條，判決如主文。
中    華    民    國    99    年    12    月    6    日
                  民事第七庭  審判長法  官  陶亞琴
                                    法  官  林麗真
                                    法  官  楊蕙芬
以上正本係照原本作成。
本判決不得上訴。
中    華    民    國    99    年    12    月    6    日
                                    書記官  陳彥樺

司法院資訊處製作；財團法人民間司法改革基金會備份。
